臺灣臺中地方法院刑事判決　　　　　　　94年度訴字第1473號
公　訴　人　臺灣臺中地方法院檢察署檢察官
被　　　告　甲○○
上列被告因毒品危害防制條例案件，經檢察官提起公訴（94年度
偵字第4547號），本院合議庭裁定由受命法官獨任進行簡式審判
程序，判決如下：
    主  文
甲○○共同連續轉讓第二級毒品，處有期徒刑捌月。扣案之安非
他命貳包（毛重貳點肆捌公克）沒收銷燬之，電子磅秤壹臺沒收
。
    事  實
一、甲○○明知安非他命經公告為毒品危害防制條例第二級毒品
    ，不得持有、轉讓，竟與乙○○（業經本院於民國94年6月
    27日判決）基於概括犯意之聯絡，自93年7月間某日起至94
    年2月間某日止，連續多次先由甲○○、乙○○以電話聯繫
    詢問王金輝所需安非他命數量，再共同前往位於王金輝之臺
    中縣潭子鄉○○○路113巷8號住處附近之便利商店，及位於
    臺中市○○路之「簡愛汽車旅館」等處，將乙○○向姓名及
    年籍均不詳綽號「阿堂」之成年男子以每包新臺幣（下同）
    3000元或1000元不等購得之安非他命，以乙○○所購得之價
    格原價轉讓予王金輝（所涉施用毒品罪嫌，由檢察官另行偵
    辦），並由乙○○負責交付安非他命，甲○○負責收取轉讓
    安非他命之對價。嗣於94年3月7日12時30分許，經警以通訊
    監察之方式追查，在臺中市○○路2之55號「富仙大飯店」3
    01號房查獲，並在乙○○隨身攜帶之皮包內扣得安非他命二
    包（毛重2.48公克）、電子磅秤一臺、塑膠分裝袋一包及行
    動電話三支（均含ＳＩＭ卡）。
二、案經臺中縣警察局移送臺灣臺中地方法院檢察署檢察官偵查
    起訴。
    理  由
一、上揭犯罪事實，業據被告甲○○於本院審理時坦承不諱，核
    與共同被告乙○○於偵查中及本院準備程序時之供述，及證
    人王金輝、王金寶於偵查時之證述相符。共同被告乙○○於
    偵查中供稱被告甲○○有接聽電話，對方約定地點後，伊再
    前往該地交付毒品（見偵查卷第20頁）；於本院94年5月30
    準備程序供稱：被告甲○○接聽電話，錢有時是被告甲○○
    收，有時是伊收等語（見本院94年5月30日準備程序筆錄第
    3至4頁）；證人王金輝供稱：大部分是乙○○打手機問伊是
    否要買安非他命，再將安非他命送至伊社區的便利商店門口
    ，乙○○與甲○○會同時前往，有時是甲○○問是否需要買
    毒品，錢是交給甲○○，安非他命是乙○○交給伊等語；證
    人王金寶供稱：伊在臺中市○○路之「簡愛汽車旅館」看見
    乙○○賣毒品給伊弟弟王金輝，伊是先看見甲○○向伊弟弟
    收錢等語（見偵查卷第84、85頁）。故被告甲○○與乙○○
    係基於轉讓安非他命之犯意聯絡，且甲○○確有接聽電話及
    收取轉讓安非他命之對價，而為構成要件行為之分擔，堪以
    認定。此外，復有扣案之安非他命二包（毛重2.48公克）、
    電子磅秤一臺、塑膠分裝帶一包及行動電話三支（均含ＳＩ
    Ｍ卡）可資佐證。本件事證已臻明確，被告甲○○之犯行，
    洵堪認定。
二、按所謂販賣行為，須以營利之意思而販入或賣出，方足構成
    ，最高法院25年非字第123號、67年台上字第2500號、69年
    臺上字第1675號著有判例可資參照。又毒品危害防制條例案
    件，就施用、持有、意圖販賣而持有、販賣、轉讓毒品等行
    為，均有處罰之規定，則具體犯罪行為，自應依證據認定之
    。本件共同被告乙○○自承係以所購得之安非他命原價每包
    3000元或1000元不等轉讓安非他命予王金輝，復查無積極證
    據足認被告甲○○與乙○○有從中賺取價差以營利或基於營
    利目的販入毒品之情事，故僅足認被告甲○○與乙○○有轉
    讓第二級毒品安非他命之行為。核被告甲○○所為，係犯毒
    品危害防制條例第八條第二項之轉讓第二級毒品罪。其因轉
    讓而持有安非他命之低度行為，為其轉讓第二級毒品之高度
    行為所吸收，不另論罪。被告甲○○與乙○○二人間，就前
    開之犯行有犯意之聯絡及行為之分擔，為共同正犯。被告甲
    ○○連續多次轉讓第二級毒品犯行，時間緊接，犯罪構成要
    件相同，顯係基於概括犯意為之，應依連續犯之規定分別論
    以一罪，並加重其刑。爰審酌被告甲○○明知毒品對人體之
    戕害甚鉅，竟仍轉讓毒品予他人，動機自非良善，其行為足
    以影響他人身體健康及危害社會秩序，轉讓多次，兼衡酌被
    告甲○○與家人相處不睦，進而結識乙○○，因受乙○○指
    示始參與本件轉讓第二級毒品之犯行，與乙○○相較，並非
    居於主導之地位及事後坦認犯行，態度尚佳等一切情狀，量
    處如主文所示之刑，以資懲儆。另扣案之第二級毒品安非他
    命二包，毛重2.48公克，應依毒品危害防制條例第十八條第
    一項前段之規定，沒收銷燬之。另扣案之電子磅秤一臺係共
    同被告乙○○所有供犯罪所用之物，業據乙○○於本院審理
    時陳明在卷，依毒品危害防制條例第十九條第一項之規定，
    亦併予宣告沒收。至扣案之分裝袋一包、行動電話三支，並
    無證據證明係被告所有供犯罪所用之物，自不得宣告沒收，
    附此敘明。
據上論斷，應依刑事訴訟法第二百七十三條之一第一項、第二百
九十九條第一項前段，毒品危害防制條例第八條第二項、第十八
條第一項前段、第十九條第一項，刑法第十一條、第二十八條、
第五十六條，判決如主文。
中　　華　　民　　國　　94　　年　　10　　月　　14　　日
                  刑事第五庭    法  官  林慧貞
上正本證明與原本無異。
如不服本判決，應於送達後十日內向本院提出上訴狀（須附繕本
），上訴於臺灣高等法院臺中分院。
                                書記官  張皇清
中　　華　　民　　國　　94　　年　　10　　月　　14　　日
【附錄本案論罪科刑法條全文】
毒品危害防制條例第八條第二項：
轉讓第二級毒品者，處六月以上五年以下有期徒刑，得併科新臺
幣七十萬元以下罰金。
